臺灣高雄地方法院刑事裁定
111年度單聲沒字第83號
聲  請  人  臺灣高雄地方檢察署檢察官
被      告  江浚崧



            蔡佩郁



上列聲請人因被告違反商標法案件，聲請宣告沒收（111年度執
聲字第628號），本院裁定如下：
    主  文
扣案如附表所示之物均沒收。
    理  由
一、聲請意旨略以：被告江浚崧、蔡佩郁違反商標法案件，經檢
    察官為緩起訴處分確定，惟扣案如附表所示之物及現金新臺
    幣（下同）480元，分屬侵害商標權之物品及被告販賣仿冒
    品所得，爰依商標法第98條、刑法第38條之1第1項前段、第
    40條第2項、刑事訴訟法第259條之1等規定，聲請單獨宣告
    沒收等語。
二、按侵害商標權、證明標章權或團體商標權之物品或文書，不
    問屬於犯罪行為人與否，沒收之。犯罪所得，屬於犯罪行為
    人者，沒收之，商標法第98條、刑法第38條之1第1項前段分
    別定有明文。又按違禁物或專科沒收之物得單獨宣告沒收。
    檢察官依第253條或第253條之1為不起訴或緩起訴之處分者
    ，對刑法第38條第2項、第3項之物及第38條之1第1項、第2
    項之犯罪所得，得單獨聲請法院宣告沒收，刑法第40條第2
    項、刑事訴訟法第259條之1亦有明定。
三、經查：
㈠、被告等人前於民國108年1月某日起至同年10月31日止，因違
    反商標法案件，經臺灣高雄地方檢察署（下稱高雄地檢署）
    檢察官以109年度偵字第12104號為緩起訴處分確定，且緩起
    訴處分期滿未經撤銷；又被告蔡佩郁違反商標法案件，經高
    雄地檢署檢察官以109年度偵字第12352號案偵查，因與前開
    109年度偵字第12104號案犯罪事實相同，為同一案件，經檢
    察官行政簽併入109年度偵字第12104號案等情，有上開行政
    簽呈、緩起訴處分書、執行緩起訴處分命令通知書及報告書
    附卷可憑。又前開案件扣得如附表編號1至3所示之物，經鑑
    定結果確係仿冒美商蘋果公司APPLE商標之物品，有美商蘋
    果公司委任廖家億、賴韋諺、張源倫等人出具之APPLE真品
    與仿冒品驗證報告3份（見警一卷第100至111頁、警二卷第5
    3至60頁、偵一卷第65至83頁）在卷可稽，堪認前開扣案物
    確屬侵害商標權之物品，依商標法第98條之規定，不問屬於
    犯罪行為人與否皆應沒收之。
㈡、扣案如附表編號4所示之現金480元，係被告等人因員警基於
    蒐證目的而販賣仿冒商標商品所獲之犯罪所得，業據被告等
    人於警詢時供承在卷（見警一卷第6頁、警二卷第6頁），並
    將該等款項交警扣押，有內政部警政署保安警察第二總隊刑
    事警察大隊扣押筆錄及扣押物品目錄表各2份（見警一卷第1
    1至14頁、警二卷第69至75頁）附卷可憑。是該筆扣案現金4
    80元，應依刑法第38條之1第1項前段規定宣告沒收（依刑法
    第38條之3規定意旨，仍不影響權利人原來可以主張之權利
    ）。
㈢、從而，聲請人所為聲請，均屬有據，應予准許。
據上論斷，應依刑事訴訟法第455條之36第2項、第259條之1，商
標法第98條，刑法第38條之1第1項前段、第40條第2項，裁定如
主文。
中　　華　　民　　國　　111 　年　　8 　　月　　4 　　日
　　　　　　　　　刑事第十四庭  法　官　呂明燕
以上正本證明與原本無異。
如不服本裁定，應於收受送達後5 日內向本院提出抗告狀。
中　　華　　民　　國　　111 　年　　8 　　月　　4　　日
                                書記官  郭素蓉　

附表：
編號 扣案商品名稱 數量 1　 仿冒美商蘋果公司APPLE商標之耳機 4件 2 仿冒美商蘋果公司APPLE商標之充電器 3件 3 仿冒美商蘋果公司APPLE商標之傳輸線 14件 (含蒐證購得2件) 4 犯罪所得（新臺幣） 480元